臺灣雲林地方法院民事裁定
110年度繼字第510號
聲  請  人  良京實業股份有限公司

法定代理人  平川秀一郎



關  係  人  胡忠義  
上列聲請人聲請為被繼承人廖倚江選任遺產管理人事件，本院裁
定如下：
    主  文
選任胡忠義為被繼承人廖倚江（男、民國00年0 月00日生、國民
身分證統一編號：Z000000000號、生前最後住所：住雲林縣○○鄉
○○村○○00號、於民國105 年6 月5 日死亡）之遺產管理人。
准對被繼承人廖倚江之繼承人為承認繼承之公示催告。
被繼承人廖倚江之繼承人，應自前項公示催告公告於司法院網站
之翌日起6 個月內承認繼承，上述期限屆滿，無繼承人承認繼承
時，被繼承人廖倚江之遺產，於清償債權，並交付遺贈物後，如
有剩餘即歸屬國庫。
聲請程序費用由被繼承人廖倚江之遺產負擔。
    理  由
一、本件聲請意旨如下：被繼承人廖倚江於民國（下同）105 年
    6 月5 日死亡，生前向原債權人渣打國際商業銀行股份有限
    公司（下稱渣打銀行）申辦信用卡，尚有消費借貸款項未完
    全清償，嗣原債權人渣打銀行於99年10月29日將其對被繼承
    人之債權讓與聲請人，聲請人與被繼承人間有債權債務關係
    。而被繼承人之全體繼承人均已拋棄繼承，經本院以105 年
    度司繼字第627 號准予備查在案，亦未經親屬會議選定被繼
    承人之遺產管理人，以致於聲請人無法對債權行使權利，為
    保障前述債權，因此依法聲請選任被繼承人之遺產管理人等
    語。
二、繼承開始時，繼承人之有無不明，而無親屬會議或親屬會議
    未於1 個月內選定遺產管理人者，利害關係人或檢察官得聲
    請法院選任遺產管理人，並由法院依公示催告程序，定6 個
    月以上之期限，公告繼承人，命其於期限內承認繼承；又被
    繼承人之所有繼承人均拋棄其繼承權者，亦準用關於無人承
    認繼承之規定，民法第1177條、第1178條、第1176條第6 項
    分別定有明文。
三、本件聲請人主張的前述事實，已有提出信用卡申請書、債權
    讓與證明書及債權資料明細表、太平洋日報、除戶謄本、本
    院准予拋棄繼承公告、土地登記第二類謄本等件影本資料可
    供證明，並由本院主動調取前述拋棄繼承事件卷宗，經過調
    查核對卷內證據資料，確認為事實，可以證明被繼承人廖倚
    江的遺產確實是無人承認繼承的狀態。因此，聲請人以利害
    關係人身分聲請指定被繼承人廖倚江之遺產管理人，符合前
    述法律規定。
四、本院審酌本件被繼承人遺有如附表所示之遺產，又被繼承人
    未婚，亦無第一順位之繼承人，其第二順位及第四順位之繼
    承人於被繼承人死亡前均已死亡，而其第三順位之繼承人均
    已拋棄繼承，是被繼承人之繼承人既均已拋棄繼承，應無再
    擔任遺產管理人之主觀意願，難免因其無意管理而影響管理
    事務之進行，與遺產管理之本意即不相符。況法定繼承人一
    般客觀上多缺乏遺產管理之專業知識及管理能力，難認屬適
    當之遺產管理人之人選。另經本院去函轄區登錄之專業人士
    徵詢意願，經地政士胡忠義具狀同意擔任本件遺產管理人，
    有其出具同意書1 份可以佐證，併考量關係人胡忠義現為執
    業地政士，亦有開業執照在卷可以查證，所以關係人胡忠義
    不但具有專業知識及能力，且與被繼承人所遺遺產間無利害
    關係，假使由其擔任本事件之遺產管理人，定能秉持其專業
    倫理擔當此具公益性質之職務，並順利達成管理保存及清算
    遺產的任務。基於前述的理由，本院認為由地政士胡忠義擔
    任被繼承人的遺產管理人，應屬妥適，因此裁定如主文第1 
    項所示，並依照前述法律規定為承認繼承之公示催告。最後
    ，依據民法第1185條規定：第1178條所定之期限屆滿，無繼
    承人承認繼承時，其遺產於清償債權，並交付遺贈物後，如
    有賸餘，歸屬國庫，在此一併說明。
五、依家事事件法第127 條第4 項，裁定如主文。
中　　華　　民　　國　  110 　年　　7 　　月    15　  日
                  家事法庭      法  官  潘雅惠
以上正本係照原本作成。
如不服本裁定應於送達後10日內向本院提出抗告狀，並繳納抗告
費新臺幣1,000 元。
中　　華　　民　　國　  110 　年　　7 　　月    15　  日
                                書記官  陳智仁
附表：
財產標示 面        積（平方公尺） 權利範圍 雲林縣○○鄉○○段000 地號土地 363.36 1/10